【裁判字號】    98,審訴,2545
【裁判日期】    980902
【裁判案由】    毒品危害防制條例
【裁判全文】
臺灣高雄地方法院刑事判決            98年度審訴字第2545號
                                    98年度審訴字第2909號
公  訴  人  臺灣高雄地方法院檢察署檢察官
被      告  乙○○
                    （另案
上列被告因毒品危害防制條例案件，經檢察官提起公訴（98年度
毒偵字第3080、3541號），被告於準備程序中就被訴事實為有罪
之陳述，經本院告知簡式審判程序之旨，並聽取被告與公訴人之
意見後，本院合議庭裁定由受命法官獨任進行簡式審判程序，判
決如下：
    主  文
乙○○犯施用第一級毒品罪，累犯，處有期徒刑玖月；又犯施用
第一級毒品罪，累犯，處有期徒刑玖月，扣案之海洛因壹包（驗
前淨重零點零陸公克，驗餘淨重零點零伍公克，含包裝袋壹只）
沒收銷燬之。應執行有期徒刑壹年伍月，扣案之海洛因壹包（驗
前淨重零點零陸公克，驗餘淨重零點零伍公克，含包裝袋壹只）
沒收銷燬之。
    事實及理由
一、犯罪事實：
    乙○○前於民國91年間，因施用毒品案件，經本院以91年度
    毒聲字第3654號裁定其觀察、勒戒，因有繼續施用毒品之傾
    向，續由本院以91年度毒聲字第4292號裁定令其施以強制戒
    治，於92年10月10日執行完畢，並經臺灣高雄地方法院檢察
    署檢察官以93年度戒毒偵字第39號為不起訴處分。其復於前
    揭強制戒治執行完畢5 年內，因施用第一級、第二級毒品案
    件，經臺灣高等法院高雄分院以94年度上訴字第1732號判處
    有期徒刑1 年6 月、8 月，經最高法院以95年度台上字第15
    64號判決駁回上訴確定；再因竊盜案件，經本院以95年度易
    字第297 號判決判處有期徒刑7 月確定；復因搶奪案件，經
    本院以95年度訴字第1219號判決判處有期徒刑1 年6 月確定
    ；另因施用第一級、第二級毒品案件，經臺灣高等法院高雄
    分院以95年度上訴字第1904號判處有期徒刑5 月、1 年確定
    ，上開6 罪經減刑並定其應執行之刑為有期徒刑1 年5 月、
    1 年2 月又15日確定，於97年10月11日執行完畢。詎猶不知
    戒除毒癮，復基於施用第一級毒品海洛因之犯意，為下列犯
    行：
 (一) 於98年4 月6 日下午5 、6 時許，在其位於高雄市左營區○
    ○○路162 號9 樓之1 之住處，以針筒注射方式，施用第一
    級毒品海洛因1 次。嗣於98年4 月7 日下午4 時50分許，在
    高雄市楠梓區○○○路、自強巷口為警盤查，經其同意採集
    尿液送驗，結果呈可待因、嗎啡陽性反應。
 (二) 於98年4 月28日某時，在其上開住處，施用第一級毒品海洛
    因1 次。嗣於98年4 月29日下午3 時30分許，在高雄市○○
    區○○路874 巷口為警攔檢，扣得其持有第一級毒品海洛因
    1 包（重量如主文所示），並徵得乙○○同意後採集尿液送
    驗，檢驗結果呈嗎啡陽性反應而查獲。
二、證據：
    上開犯罪事實，有下列證據可資證明：
 (一) 高雄市立凱旋醫院濫用藥物尿液檢驗報告、高雄市警察局楠
    梓分局後勁派出所毒品案姓名對照表各2份。
 (二) 高雄市立凱旋醫院濫用藥物成品檢驗鑑定書1 份、扣案之海
    洛因1包（重量如主文所示）。
 (三) 被告之自白。
三、論罪：
 (一) 被告前因施用毒品案件經裁定送觀察、勒戒、強制戒治，執
    行完畢後經臺灣高雄地方法院檢察署檢察官為不起訴處分，
    後又因於5 年內施用毒品，經判刑確定，是被告於「初犯」
    經觀察、勒戒後，曾於5 年內再犯，經依法追訴處罰，本案
    已屬3 犯以上，與毒品危害防制條例第20條第3 項「五年後
    再犯」之情形有別，且因已於「五年內再犯」，顯見其再犯
    率甚高，原實施觀察、勒戒或強制戒治，已無法收其實效，
    而無五年戒斷期之存在，自無再經觀察、勒戒及強制戒治之
    必要，檢察官逕行起訴，即無不合，合先敘明。
 (二) 海洛因為毒品危害防制條例第2 條第2 項第1 款規定之第一
    級毒品，是核被告所為，係犯毒品危害防制條例第10條第1
    項施用第一級毒品罪。被告持有第一級毒品後，進而施用，
    其持有之低度行為應被施用高度行為所吸收，均不另論其持
    有第一級毒品罪。被告有犯罪事實欄所述經判處有期徒刑並
    執行完畢之情形，此有臺灣高等法院被告前案紀錄表在卷可
    佐，其於徒刑執行完畢5 年之內故意再犯本件有期徒刑以上
    之罪，皆為累犯，應依法加重其刑。被告所犯上開2 罪，犯
    意各別，行為互殊，應予分論併罰。
四、科刑：
 (一) 爰審酌施用毒品之行為不僅戕害自身身心健康，亦間接影響
    社會治安，被告前經觀察、勒戒、強制戒治後，仍未能戒斷
    毒癮，顯見其對毒品之依賴情形非輕，並考量被告犯後坦承
    犯行等一切情狀，認檢察官求處就該2 罪定應執行刑有期徒
    刑1 年6 月，尚屬稍重，而分別量處如主文所示之刑，並定
    應執行刑。
 (二) 扣案之白色粉末1 包（驗前淨重0.06公克，驗餘淨重0.05公
    克），確屬第一級毒品海洛因無訛，此有高雄市立凱旋醫院
    98年5 月11日濫用藥物成品檢驗鑑定書1 紙在卷可稽，而裝
    盛該第一級毒品海洛因之包裝袋1 只，其中亦含有無法析離
    之第一級毒品海洛因，均應依毒品危害防制條例第18條第1
    項前段規定諭知沒收銷燬之。
據上論斷，應依刑事訴訟法第273 條之1 第1 項、第284 條之1
、第299 條第1 項前段，毒品危害防制條例第10條第1 項、第18
條第1 項前段，刑法第11條、第47條第1 項、第51條第5 款，判
決如主文。
本案經檢察官甲○○到庭執行職務。
中    華    民    國    98    年    9     月    2     日
                  刑事第十庭    法  官  蔡書瑜
以上正本證明與原本無異。
如不服本判決應於收受送達後10日內向本院提出上訴書狀，並應
敘述具體理由；如未敘述上訴理由者，應於上訴期間屆滿後20日
內向本院補提理由書（均須按他造當事人之人數附繕本）「切勿
逕送上級法院」。
中    華    民    國    98    年    9     月    2     日
                                書記官  楊明月
附錄：論罪法條
毒品危害防制條例第10條
施用第一級毒品者，處 6 月以上 5 年以下有期徒刑。
施用第二級毒品者，處 3 年以下有期徒刑。


司法院資訊處製作；財團法人民間司法改革基金會備份。
